宣示判決筆錄
原      告  詹炎龍  
被      告  鄒吉祥  


上列當事人間110年度中簡字第3630號請求損害賠償事件，於中
華民國111年1月7日上午9時30分整在臺灣臺中地方法院臺中簡易
庭宣示判決，出席職員如下：
    法      官  林筱涵
    書  記  官  張峻偉
朗讀案由。
法官朗讀主文宣示判決如下：
    主      文
被告應給付原告新臺幣捌萬柒仟伍佰零柒元，及自民國一一○年
十二月二十八日起至清償日止，按週年利率百分之五計算之利息
。
原告其餘之訴駁回。
訴訟費用新臺幣貳仟壹佰元由被告負擔新臺幣玖佰肆拾陸元，餘
由原告負擔。
本判決原告勝訴部分得假執行。 
    事實及理由之要領
一、原告主張：被告於民國110年11月13日19時25分許，駕駛車
    牌號碼000-0000號自用小客車，行經臺中市○○區○○○路000號
    前時，因未注意車前狀況，碰撞原告駕駛、且為原告所有車
    牌號碼0000-00號自用小客車（下稱系爭車輛），致系爭車
    輛受損，所需修復費用共計新臺幣（下同）194,292元（含
    工資費用75,642元、零件費用118,650元）。為此，爰依侵
    權行為之法律關係，請求被告賠償上開修復費用，並聲明：
    被告應給付原告194,292元，及自起訴狀繕本送達翌日起至
    清償日止，按週年利率百分之5計算之利息。
二、上開原告主張之事實，業據其提出道路交通事故初步分析研
    判表、現場圖、估價單為證，並經本院依職權向臺中市政府
    警察局霧峰分局調閱道路交通事故現場圖、道路交通事故調
    查報告表、調查紀錄表、補充資料表、道路交通事故初步分
    析研判表【記載被告有未注意車前狀況之肇事原因、原告則
    尚未發現肇事因素】及照片查核無訛。被告已於相當時期受
    合法之通知，而於言詞辯論期日不到場，亦未提出準備書狀
    爭執，依民事訴訟法第436條第2項適用第280條第3項前段、
    第1項前段之規定，視同自認，堪信原告所陳上情為真正，
    本院即採為判決之基礎。
三、按因故意或過失，不法侵害他人之權利者，負損害賠償責任
    ；汽車、機車或其他非依軌道行駛之動力車輛，在使用中加
    損害於他人者，駕駛人應賠償因此所生之損害。但於防止損
    害之發生，已盡相當之注意者，不在此限，民法第184條第1
    項前段、第191條之2分別定有明文。本件被告既因未注意車
    前狀況不慎碰撞原告所有之系爭車輛，造成系爭車輛受損，
    被告對於本件車禍之發生，自應負完全之過失責任，且其過
    失行為與系爭車輛受損之結果，具有相當因果關係甚明。是
    原告依上開規定請求被告負侵權行為損害賠償之責，於法洵
    屬有據。
四、次按不法毀損他人之物者，應向被害人賠償其物因毀損所減
    少之價額，民法第196條亦有明定。然按請求賠償物被毀損
    所減少之價值，得以修復費用為估價標準，但以必要者為限
    ，例如修理材料費以新品換舊品應予折舊（參照最高法院77
    年第9次民事庭會議）。查原告主張系爭車輛因本件車禍受
    損修復所需費用共計194,292元乙情，固據其提出估價單為
    證，惟依該估價單所載，其中工資費用75,642元、零件費用
    118,650元，而零件費用部分既以新零件更換被毀損之舊零
    件，則原告以修理費作為損害賠償之依據時，自應將零件折
    舊部分予以扣除，始屬合理。依行政院所頒「固定資產耐用
    年數表」及「固定資產折舊率表」之規定，系爭車輛耐用年
    數為5年，依定率遞減法每年折舊千分之369；另依營利事業
    所得稅查核準則第95條第6項規定「固定資產提列折舊採用
    定率遞減法者，以1年為計算單位，其使用期間未滿1年者，
    按實際使用之月數相當於全年之比例計算之，不滿1月者，
    以1月計」，系爭車輛自96年11月出廠日起（見本院卷第39
    頁），至110年11月13日本件車禍發生之日止，實際使用期
    間為14年餘，依「固定資產折舊率表」附註㈣規定，「採用
    定率遞減法者，其最後一年之折舊額，加歷年折舊累計額，
    其總和不得超過該資產成本原額之10分之9」，系爭車輛既
    已逾耐用年數，關於零件折舊部分應受到不得超過10分之9
    之限制，故應以10分之9計算其折舊。依上開說明折舊後，
    零件部分原告得請求之金額為11,865元（計算式：118,650×
    0.1＝11,865），加計工資費用75,642元（工資不生折舊問題
    ），系爭車輛之合理修復費用應為87,507元。
五、末按給付有確定期限者，債務人自期限屆滿時起，負遲延責
    任。給付無確定期限者，債務人於債權人得請求給付時，經
    其催告而未為給付，自受催告時起，負遲延責任。其經債權
    人起訴而送達訴狀，或依督促程序送達支付命令，或為其他
    相類之行為者，與催告有同一之效力，民法第229條第1項、
    第2項定有明文。又遲延之債務，以支付金錢為標的者，債
    權人得請求依法定利率計算之遲延利息。但約定利率較高者
    ，仍從其約定利率。應付利息之債務，其利率未經約定，亦
    無法律可據者，週年利率為百分之5，同法第233條第1項、
    第203條亦有明文。本件原告對被告之侵權行為債權，核屬
    無確定期限之給付，既經原告起訴，而起訴狀繕本並於110
    年12月27日送達被告（見本院卷第44頁之1），被告迄未給
    付，當應負遲延責任。是原告請求自起訴狀繕本送達被告之
    翌日即110年12月28日起算，按週年利率百分之5計算之法定
    遲延利息，核無不合，應予准許。
六、綜上所述，原告依侵權行為之法律關係，請求被告給付87,5
    07元，及自110年12月28日起至清償日止，按週年利率百分
    之5計算之遲延利息，為有理由，應予准許；逾此範圍之請
    求，則屬無據，應予駁回。
七、訴訟費用負擔及假執行宣告之依據：民事訴訟法第79條、第
    389條第1項第3款。
如不服本判決，應於送達後20日內，向本院提出上訴狀並表明上
訴理由，如於本判決宣示後送達前提起上訴者，應於判決送達後
20日內補提上訴理由書（須附繕本）。如委任律師提起上訴者，
應一併繳納上訴審裁判費。
中　　華　　民　　國　　111 　年　　1 　　月　　7 　　日
                  臺灣臺中地方法院臺中簡易庭
                                  法  官  林筱涵
                                  書記官  張峻偉
以上正本證明與原本無異。
中　　華　　民　　國　　111 　年　　1 　　月　　7 　　日
                                  書記官  張峻偉